

LÊ BÁ SÁNG

97 Man Thiện, Phường Tăng Nhơn Phú A, Quân 9, TP HCM sang0968991331@gmail.com

0968991331

MỤC TIÊU NGHỀ NGHIỆP

Tìm được một công việc trong môi trường chuyên nghiệp, tôn trọng lẫn nhau và tận dụng được kinh nghiệm lập trình tôi đã học trong những năm học đại học. Tôi sẽ làm mọi thứ để nâng cao kiến thức, và học hỏi những điều mới mẻ. Từ đó, giúp tôi hoàn thiện kiến thức, kĩ năng của bản thân tốt hơn, được đóng góp một phần công sức cho sự phát triển công ty.

KINH NGHIỆM

FPT SOFTWARE

06/2019 - 08/2019

THỰC TẬP SINH

Do mini project (OOP, JDBC) Quản lý khách sạn Front End(HTML, CSS, JS) Back End (JSP/SERVLET) Mock proect (Web Đặt vé xe Bus)

HỌC VIỆN BƯU CHÍNH VIỄN THÔNG

08/2015 - 06/2019

SINH VIÊN

Báo cáo thực tập tốt nghiệp Project Android + Firebase : Quản lý sổ địa chỉ

HOC VẤN

HỌC VIỆN CÔNG NGHỆ BƯU CHÍNH VIỄN THÔNG TPHCM

2015 - 2020

CHUYÊN NGÀNH: CÔNG NGHỆ PHẦN MỀM

THÔNG TIN THÊM

Điền các thông tin khác (nếu có)

SỞ THÍCH

- Du lich
- Chụp hình

KỸ NĂNG

HTML - CSS- JS

React-JS basic

Java basic

SQL Server

Firebase